臺灣高雄地方法院民事判決　九十一年度重訴字第二九四號
　　原　　　告　　中興商業銀行股份有限公司
　　法定代理人　　辛○○
　　訴訟代理人　　庚○○
　　　　　　　　　丁○○
　　　　　　　　　戊○○
　　被　　　告　　田暉建設股份有限公司
　　兼法定代理人　丙○○
　　被　　　告　　甲○○
　　　　　　　　　乙○○
　　　　　　　　　己○○
右當事人間清償借款事件，本院判決如左：
    主      文
被告應連帶給付原告新台幣壹仟陸佰萬元，及其中新台幣壹仟萬元部分，自民國八十
九年十二月二日起至清償日止，按週年利率百分之八點四八計算之利息，並自民國九
十年一月三日起至清償日止，逾期在六個月以內者，按上開利率百分之十，逾期超過
六個月者，按上開利率百分之二十計算之違約金；另新台幣陸佰萬元部分，自民國九
十年五月六日起至清償日止，按週年利率百分之八點七三計算之利息，並自民國九十
年六月六日起至清償日止，逾期在六個月以內者，按上開利率百分之十，逾期超過六
個月者，按上開利率百分之二十計算之違約金。
訴訟費用由被告連帶負擔。
    事      實
甲、原告方面：
  一、聲明：如主文所示。
  二、陳述：
      被告田暉建設股份有限公司（下稱「田暉公司」）邀同被告丙○○、甲○○、
      乙○○、己○○等為連帶保證人，分別於民國八十八年十二月二十九日及八十
      九年十一月三十日向原告借用新台幣（下同）一千萬元及六百萬元，分別約定
      借款期限為自八十八年十二月二十九日起至八十九年十二月二十九日止，及自
      八十九年十一月三十日起至九十四年十一月三十日止，並約定分別依基本放款
      利率減碼年息百分之零點零五即週年利率百分之八點四八，及依基本放款利率
      加碼年息百分之零點二即百分之八點七三計算利息，分別約定分期按月於二十
      九日繳付利息，及按月於三十日平均攤還本息。並均約定如未按期給付，即喪
      失期限利益，全部債務均視為到期。且如逾期清償，在六個月以內者，按上開
      利率百分之十，超過六個月者，按上開利率百分之二十計付違約金。詎被告自
      八十九年十一月三十日起之本息即未按期攤還，尚積欠本金一千六百萬元及利
      息、違約金未清償。經向被告催討，仍置之不理。為此依消費借貸及連帶保證
      契約之約定提起本件訴訟。
  三、證據：提出借據、授信約定書、保證書、放款帳卡、利率表各一件為證。
乙、被告方面：
  (甲)被告田暉建設股份有限公司、丙○○、乙○○、甲○○部分：
    被告未於言詞辯論期日到場，亦未提出書狀作何聲明或陳述。
  (二)被告己○○部分：
    被告未於言詞辯論期日到場，據其提出書狀所為之聲明或陳述略為：
  一、聲明：駁回原告之訴。
  二、陳述：
      原告前曾就本件借款債權對被告己○○聲請發支付命令，嗣被告己○○聲明異
      議，該事件經鈞院以原告未遵期補繳第一審裁判費為由，而於九十一年三月七
      日以九十一年重訴字第二二七號裁定駁回原告之訴。嗣原告又就同一借款債權
      對被告己○○聲請發支付命令，被告己○○依法聲明異議後，該事件又經鈞院
      以原告未遵期補繳第一審裁判費為由，於九十一年三月二十一日以九十一年重
      訴字第二七六號裁定駁回原告之訴在案。依民事訴訟法第二百五十三條之規定
      ，原告自不得就同一借款債權再行對被告己○○提起本件訴訟。
  三、證據：提出民事裁定二件為證。
    理      由
一、本件被告均經合法通知，未於言詞辯論期日到場，核無民事訴訟法第三百八十六
    條各款所列情形，爰依原告之聲請，由其一造辯論而為判決。
二、本件原告主張被告田暉公司邀同其餘被告擔任連帶保證人，分別於八十八年十二
    月二十九日及八十九年十一月三十日向原告借用一千萬元及六百萬元，分別約定
    借款期限為自八十八年十二月二十九日起至八十九年十二月二十九日止，及自八
    十九年十一月三十日起至九十四年十一月三十日止，並約定分別依基本放款利率
    減碼年息百分之零點零五即週年利率百分之八點四八，及依基本放款利率加碼年
    息百分之零點二即百分之八點七三計算利息，分別約定分期按月於二十九日繳付
    利息，及按月於三十日平均攤還本息。並均約定如未按期給付，即喪失期限利益
    ，全部債務均視為到期。且如逾期清償，在六個月以內者，按上開利率百分之十
    ，超過六個月者，按上開利率百分之二十計付違約金。詎被告自八十九年十一月
    三十日起之本息即未按期攤還，尚積欠本金一千六百萬元，及如主文所示之利息
    及違約金尚未清償等事實，業據提出借據、授信約定書、放款帳卡、利率表、保
    證書各一份為證。而被告田暉公司、丙○○、甲○○、乙○○等均未於言辯論期
    日到場，亦未提出任何書狀作何聲明或陳述，經本院核閱上開借據、授信約定書
    、保證書、放款帳卡及利率表所載之借貸金額、利息及違約金等內容，均與原告
    所述相符。是原告上開主張，自堪信為真實。
三、至被告己○○所辯本件原告起訴違反重複起訴禁止之規定云云，按民事訴訟法第
    二百五十三條固規定，當事人不得就已起訴之事件，於訴訟繫屬中更行起訴。然
    查，原告係於九十一年三月二十六日提起本件訴訟，此有起訴狀一件在卷可查。
    而原告前雖二度對被告聲請發支付命令，然該支付命令視同起訴之程序，分經本
    院以九十一年重訴字第二二七號裁定及九十一年重訴字第二七六號裁定駁回原告
    之訴在案，該事件分別於九十一年三月七日及同年月二十一日消滅訴訟繫屬，此
    亦有被告所提出之上開裁定二件為證。是本件原告於前案訴訟繫屬消滅後始提起
    本件訴訟，揆諸民事訴訟法第二百五十三條之規定，並無不合。故被告己○○此
    節所辯，並不可採。
四、按借用人應於約定期限內，返還與借用物種類、品質、數量相同之物。又遲延之
    債務，以支付金錢為標的者，債權人得請求依法定利率計算之遲延利息。但約定
    利率較高者，仍從其約定利息。再當事人得約定債務人不履行債務時，應支付違
    約金。民法第四百七十八條前段、第二百三十三條第一項、第二百五十條第一項
    分別定有明文。再數人負同一債務，明示對於債權人各負全部給付之責任者，為
    連帶債務。民法第二百七十二條第一項已有明文。而所謂連帶保證債務，係指保
    證人與主債務人負同一債務，對於債權人各負全部給付之責任者而言，此參照民
    法第二百七十二條第一項規定連帶債務之文義甚明。最高法院四十五年度第一四
    二六號判例亦同此見解。是以連帶保證人仍與主債務人就同一債務，負連帶清償
    之責任。又連帶債務人之債權人，得對於債務人中之一人或數人，或其全體，同
    時或先後請求全部或一部之給付。且連帶債務未全部履行前，全體債務人仍負連
    帶責任。民法第二百七十三條亦定有明文。本件被告田暉公司因未依約清償本息
    ，依其與原告間所定之消費借貸契約之約定，全部債務視為立即到期。又被告丙○○、甲○○、乙○○、己○○為被告田暉公司就本件借款之連帶保證人，依前
    開規定，就原告債權未受清償部分，應負連帶清償責任。從而原告依消費借貸及
    連帶保證契約之約定請求被告連帶給付一千六百萬元，及如主文所示之利息、違
    約金，即屬正當，應予准許。
據上論結，原告之訴為有理由，依民事訴訟法第三百八十五條第一項前段、第八十五
條第二項，判決如主文。
中　　　華　　　民　　　國　　九十一　　年　　　七　　　月　　  十六　　日
                              臺灣高雄地方法院民事第五庭
~B法　　　官　汪怡君
右為正本，係照原本作成。
如不服本判決，應於送達後二十日內向本院提出上訴狀。
中      華      民      國    九　十一  年      七      月      十七    日
~B書　記　官　陳家宏
